fi: Kuivausjärjestelmä: Ilmakuivaus; Tiivistyminen; Tuuletinavusteinen; Lämpöpumppu; Lämpöavusteinen; Jälkilämpö; Anturiohjattu; Turbokuivaus; Zeoliitti; Muu
pt-BR: Sistema de secagem: Secagem ao ar; Condensação; Com a ajuda de ventiladores; Bomba de calor; Assistido por calor; Calor residual; Controlado por sensor; Secagem turbo; Zeólita; Outro
it: Sistema di asciugatura: Asciugatura all'aria; Condensazione; Ventilato; Pompa di calore; Termoassistito; Calore residuo; Controllato da sensore; Turbo dry; Zeolite; Altro
sv: Torksystem: Lufttorkning; Kondensation; Fläktassisterad; Värmepump; Värmeassisterad; Restvärme; Sensorstyrd; Turbotorkning; Zeolit; Övrigt
cs: Sušicí systém: Sušení vzduchem; Kondenzace; S ventilátorem; Tepelné čerpadlo; S ohřevem; Zbytkové teplo; Řízeno senzorem; Turbo sušení; Zeolit; Jiné
pl: System suszenia: Suszenie powietrzem; Kondensacyjny; Wspomagany wentylatorem; Pompa ciepła; Wspomagany ciepłem; Ciepło resztkowe; Sterowany czujnikiem; Turbo suszenie; Zeolit; Pozostałe
hu: Szárítórendszer: Légszárítás; Kondenzáció; Ventilátoros rásegítésű; Hőszivattyú; Hővel rásegített; Maradékhő; Szenzorvezérelt; Turbószáraz; Zeolit; Egyéb
ko: 건조 시스템: 자연 건조; 콘덴싱; 팬 보조; 히트 펌프; 가열  보조; 잔열; 센서 제어; 터보 건조; 제오라이트; 기타
th: ระบบอบแห้ง: แห้งเอง; แบบควบแน่น; แบบใช้พัดลมช่วย; ปั๊มความร้อน; แบบใช้ความร้อนช่วย; แบบใช้ความร้อนสะสม; แบบควบคุมด้วยเซ็นเซอร์; แบบอบแห้งเทอร์โบ; ซีโอไลต์; อื่นๆ
lt-LT: Džiovinimo sistema: Džiūsta ore; Kondensatas; Ventiliatoriaus pagalba; Šilumos siurblys; Šilumos pagalba; Likutinė šiluma; Jutiklių valdomas; Turbo sausas; Zeolite; Kita
ro-RO: Sistem de uscare: Uscare la aer; Condensare; Asistat de ventilator; Pompă de căldură; Asistat termic; Căldură reziduală; Controlat prin senzori; Uscare turbo; Zeolit; Altele
pt-PT: Sistema de secagem: Secagem ao ar livre; Condensação; Assistido por ventilador; Bomba de calor; Assistido por calor; Calor residual; Controlado por sensor; Secagem turbo; Zeólito; Outro
sk-SK: Sušiaci systém: Sušenie na vzduchu; Kondenzačné; S ventilátorom; Tepelné čerpadlo; Tepelné; Zvyškovým teplom; Riadené snímačom; Turbo sušenie; Zeolit; Iné
zh-TW: 烘乾系統: 風乾; 冷凝; 風扇輔助; 熱泵; 熱輔助; 餘熱; 感測器控制; 渦輪乾燥; 沸石; 其他
el: Σύστημα στεγνώματος: Στέγνωμα με αέρα; Συμπύκνωσης; Με υποβοήθηση ανεμιστήρα; Αντλία θερμότητας; Με υποβοήθηση θερμότητας; Υπολειμματική θερμότητα; Ελεγχόμενο με αισθητήρα; Turbo στέγνωμα; Ζεόλιθος; Άλλο
zh-CN: 烘干系统: 自然风干; 冷凝式; 风扇辅助; 热泵; 辅助加热; 余热干燥; 传感器控制; 快速干燥; 沸石; 其他
hr-HR: Sustav sušenja: Sušenje na zraku; Kondenzacija; Pomoć ventilatora; Toplinska pumpa; Uz pomoć topline; Preostala toplina; Upravljanje senzorima; Turbo sušenje; Zeolit; Ostalo
ja: 乾燥システム: 空気乾燥; 縮合; ファン補助; ヒートポンプ; 熱補助; 残留熱; センサー制御; ターボドライ; ゼオライト; その他
fr: Système de séchage: Séchage à l'air; Condensation; Ventilation assistée; Pompe à chaleur; Chauffage assisté; Chaleur résiduelle; Contrôle par capteur; Séchage turbo; Zéolithe; Autre
vi: Hệ thống sấy: Khô tự nhiên; Ngưng tụ; Hỗ trợ bằng quạt gió; Bơm nhiệt; Hỗ trợ bằng nhiệt; Nhiệt dư; Điều khiển bằng cảm biến; Sấy nhanh; Zeolite; Khác
nb: Tørkesystem: Lufttørking; Kondensasjon; Vifteassistert; Varmepumpe; Varmeassistert; Restvarme; Sensorstyrt; Turbotørr; Zeolitt; Annet
nl: Droogsysteem: Aan de lucht drogen; Condensatie; Met ventilator; Warmtepomp; Warmteondersteund; Restwarmte; Sensorgestuurd; Turbo droog; Zeoliet; Overig
en: Drying system: Air dry; Condensation; Fan-assisted; Heat pump; Heat-assisted; Residual heat; Sensor-controlled; Turbo dry; Zeolite; Other
es: Sistema de secado: Secado al aire; Condensación; Propulsado por ventilador; Bomba de calor; Propulsado por calor; Calor residual; Controlado por sensores; Turbo secado; Zeolita; Otros
da: Tørresystem: Lufttørring; Kondensation; Ventilatorassisteret; Varmepumpe; Varmeassisteret; Restvarme; Sensorstyret; Turbotørring; Zeolit; Andet
de: Trocknungssystem: Lufttrocknung; Kondenstrockner; Lüfterunterstützt; Wärmepumpe; Wärmeunterstützt; Restwärme; Sensorgesteuert; Turboprogramm; Zeolith; Sonstiges
ru: Система сушки: Воздушная сушка; Конденсация; С помощью вентилятора; С тепловым насосом; С помощью нагрева; Остаточное тепло; Управление с помощью датчиков; Турбосушка; Цеолитовая; Другая
sl-SI: Sušilni sistem: Sušenje na zraku; Kondenzacija; Z ventilatorjem; Toplotna črpalka; S pomočjo toplote; Preostala toplota; Senzorsko krmiljeno; Turbo sušenje; Zeolit; Druga
tr: Kurutma sistemi: Hava ile kuruma; Yoğuşma; Fan destekli; Isı pompası; Isı destekli; Artık ısı; Sensör kontrollü; Turbo kurutma; Zeolit; Diğer
bg-BG: Система за сушене: Въздушно изсъхване; Кондензация; С помощта на вентилатор; Термопомпа; С помощта на топлина; Остатъчна топлина; Сензорно контролирано; Ускорено сушене; Зеолит; Друго